【裁判字號】    99,親,63
【裁判日期】    990805
【裁判案由】    否認子女
【裁判全文】
臺灣臺北地方法院民事判決                99年度親字第63號
原      告  乙○○
被      告  甲○○
兼法定代理  賀書翰
人
上列當事人間否認子女事件，經本院於民國99年7月26日言詞辯
論終結，判決如下：
    主      文
確認被告甲○○（男、民國○○年○月○○日生、身分證統一編號：Ｚ
000000000號）非原告乙○○自被告賀書瀚受胎所生之婚生子。
訴訟費用由被告負擔。
    事實及理由
一、原告起訴主張略以：原告與被告賀書瀚於民國91年12月30日
    結婚，惟婚後因雙方價值觀與生活方式差異無法維持共同生
    活，故於95年間達成分居協議，並於98年12月18日協議離婚
    ，原告與被告賀書瀚已未共同生活多年，嗣原告於99年5 月
    11日產下被告甲○○，因被告甲○○受胎期間係在原告與被
    告賀書瀚婚姻關係存續中，被告甲○○依法推定為原告與被
    告賀書瀚之婚生子，惟被告甲○○實非原告自被告賀書瀚受
    胎所生。為此依民法第1063條第2項提起否認子女訴訟，請
    求確認被告甲○○非原告自被告賀書瀚受胎所生之婚生子等
    語。並聲明：如主文所示。
二、被告對於原告主張之事實均不爭執。
三、經查，原告就其主張之事實，業據提出戶籍謄本、出生證明
    書、法務部調查局DNA 鑑識實驗室鑑定書為證，據該鑑定書
    內載：「依據遺傳法則，甲○○之DNASTR型別計有D8S1179
    、D21S11、D7S820、TH01、D13S317、FGA等6 個型別與賀書
    瀚之相對應型別均矛盾，研判賀書瀚不可能為甲○○之生父
    。」等語，堪認被告甲○○與被告賀書瀚間確無親子血緣關
    係存在。被告對於上述事實及證據均不爭執，堪認被告甲○
    ○與被告賀書瀚間確無真實血統之聯繫。
四、按從子女出生日回溯第181日起至第302日止，為受胎期間；
    妻之受胎，係在婚姻關係存續中者，推定其所生子女為婚生
    子女。前項推定，夫妻之一方或子女能證明子女非為婚生子
    女者，得提起否認之訴。前項否認之訴，夫妻之一方自知悉
    該子女非為婚生子女，或子女自知悉其非為婚生子女之時起
    二年內為之，民法第1062條第1項、第1063條分別定有明文
    。經查，本件原告乙○○於99年5 月11日產下被告甲○○，
    其受胎期間係在與原告乙○○與被告賀書瀚之婚姻關係存續
    中，依法雖應推定被告甲○○為原告乙○○與被告賀書瀚所
    生之婚生子，然依前開血緣鑑定報告之結果，被告林仲瀚實
    非原告乙○○自被告賀書瀚受胎所生。從而，原告於知悉被
    告甲○○民國○○年○月○○日出生後2年內提起本件否認子女之
    訴，於法洵屬有據，應予准許。
五、據上論結，本件原告之訴為有理由，依民事訴訟法第78條，
    判決如主文。
中    華    民    國    99    年    8     月    5     日
                      家事法庭  法  官  彭南元
以上正本證明與原本無異。
如對本判決不服，應於判決送達後20日內向本院提出上訴狀。
中    華    民    國    99    年    8     月    5     日
                                書記官  尹遜言

司法院資訊處製作；財團法人民間司法改革基金會備份。
